臺灣高等法院刑事判決　　　　　　　　95年度上訴字第3941號
上　訴　人
即　被　告　甲○○
選任辯護人　戴銀生律師
上列上訴人因違反毒品危害防制條例案件，不服臺灣板橋地方法
院，九十四年度少連訴字第五十八號、中華民國九十五年八月三
十日第一審判決（起訴案號：臺灣板橋地方法院檢察署九十四年
度偵字第一四八四號），提起上訴，本院判決如下：
    主  文
原判決撤銷。
甲○○無罪。
    理  由
一、公訴意旨略以：被告甲○○基於販賣第一級毒品海洛因之概
    括犯意，在其位於台北縣三重市○○街四二號之住處，連續
    多次以新台幣（下同）二千元之價格，販售零點二公克之海
    洛因予少年林○盛（民國七十七年十一月三十日出生），迄
    於九十四年一月六日下午五時三十分許，為警循線在台北縣
    板橋市○○路二九號前當場查獲甲○○，並扣得裝於菸盒內
    之第一級毒品海洛因一包（淨重一點二六公克）。因認被告
    涉犯毒品危害防制條例第四條第一項罪嫌。
二、本件公訴人認被告涉犯上揭罪嫌，要以被告於警詢及偵查中
    之供述、少年林○盛於警詢及偵查中之證述暨扣案第一級毒
    品海洛因一包、法務部調查局鑑定通知書、照片六幀等為論
    據。
三、訊據上訴人即被告固不否認持有上開第一級毒品之事實，然
    堅詞否認有何販賣第一級毒品犯行，辯稱：扣案毒品是我自
    己使用，出門我都把毒品帶在身上，以便自己吸用；林○盛
    當時打電話說要贖回手機，我出去就被警察抓到等語（見本
    院卷第三五、七二頁反面）。
四、經查：
  (一)扣案之白粉一包，經送法務部調查局檢驗結果，含第一級毒
    品海洛因成分，淨重一點二六公克（扣押物品目錄表載為毛
    重一點四公克，淨重一點二公克，見偵查卷第二一頁），有
    法務部調查局九十四年三月十五日調科壹字第 060009405號
    鑑定通知書在卷可參（見偵查卷第一一二頁）。是扣案物品
    係屬毒品危害防制條例之第一級毒品無訛。
  (二)證人林○盛於警詢時稱：「從九十三年十月至十一月間共向
    綽號『狗鍊』男子（即被告）購買毒品海洛因約五至十次，
    都是在他家中房間內交易毒品，每次金額都差不多。」（見
    偵查卷第二九頁）；於偵查中稱：「在九十三年約九月、十
    月、十一月在甲○○他家樓下（三重市○○路附近）有向他
    買海洛因，買二千至三千元。共買過五到十次。」（見偵查
    卷第六三頁）；於原審先稱：「（被告甲○○什麼時間、地
    點拿毒品給誰？）在九十三年十一月、十二月之間拿毒品給
    我。」（見原審卷(二)第五一頁）；後稱向被告買的時間應該
    是七、八月（見原審卷(二)第七０、七一、七五、七六頁）。
    是證人林○盛就何時向被告購買毒品乙情，前後供述不一。
  (三)又證人林○盛於警詢時稱：「（你今如何主動提供線索給警
    方，並將綽號『狗鍊』男子約出？）我今主動告知警方，並
    持行動電話0000000000號打給綽號『狗鍊』男子，並主動約
    我在台北縣板橋市縣○○道農會旁之全家便利超商前要交易
    毒品海洛因。」（見偵查卷第二九頁）；於原審中先稱：「
    （九十四年一月六日你打電話給被告吳時，你在電話中如何
    跟被告吳說？）我說我要拿錢跟他買回手機。（你當時打電
    話給被告吳時，有無跟他說你還要毒品嗎？）沒有。（被告
    吳在電話中還有問你說你還要毒品嗎？沒有。」（見原審卷
    第五三頁）；後於同次審理時又改稱：「我打電話說要買回
    手機，並且要買毒品。」（見原審卷(二)第六四頁）。是證人
    林○盛就九十四年一月六日如何將被告約出來見面乙情，亦
    前後有所矛盾，其證詞是否可採，值得商榷。
  (四)另證人林○盛於偵查中稱：甲○○太太及其朋友陳彥彰（誤
    載為陳顏章）可證明被告賣毒品給伊乙情（見偵查卷第六三
    頁）。然經偵查、原審分別傳訊許麗香（被告前妻）及陳彥
    彰二人，該二人亦否認就被告販賣毒品乙事之情（見偵查卷
    第一一一頁、原審卷(二)第一七０至一七六頁）。是證人許麗
    香、陳彥彰亦無法證明被告有販賣毒品情事。
  (五)被告於九十四年一月六日為警查獲時，經警採集其尿液，送
    臺灣尖端先進生技醫藥股份有限公司檢驗結果，呈安非他命
    、甲基安非他命及嗎啡陽性反應，此有該公司九十四年一月
    十四日所出具濫用藥物尿液檢驗報告書一份在卷可參（見偵
    查卷第六０頁）。又被告上開施用第一、二級毒品之行為，
    業由原審法院以九十四年度訴字第八五四號判決確定在案，
    此有上開判決書一份在卷可稽（見原審卷(一)第九二、九三頁
    ）。顯見被告確有施用第一級毒品海洛因之犯行。是被告辯
    稱：扣案之毒品部分係供自己使用等語，堪信為真。
  (六)綜上所述，扣案之毒品，除供被告自己施用外，固亦可供販
    賣用，但並無任何積極證據足資證明被告有何販賣第一級毒
    品之行為或意圖販賣而持有之行為。是被告被訴販賣第一級
    毒品之犯罪事實，要屬不能證明。
四、原審遽為被告有罪之判決，自有未合。被告上訴否認犯行，
    指摘原審判決不當，請求撤銷改判，為有理由。自應由本院
    撤銷原審判決，另為被告無罪之諭知。
據上論斷，應依刑事訴訟法第三百六十九條第一項前段、第三百
六十四條、第三百零一條第一項前段，判決如主文。
本案經檢察官陳玉珍到庭執行職務。
中　　華　　民　　國　　96　　年　　3 　　月　　20　　日
　　　　　　　　　刑事第十七庭  審判長法　官  趙功恆
                                　　  法　官  孫惠琳
                                　　  法　官  陳憲裕
以上正本證明與原本無異。
如不服本判決，應於收受送達後十日內向本院提出上訴書狀，其
未敘述上訴之理由者並得於提起上訴後十日內向本院補提理由書
（均須按他造當事人之人數附繕本）。
                                      書記官  劉育妃
中　　華　　民　　國　　96　　年　　3　　 月　　23　　日
